臺灣板橋地方法院交通事件裁定　　　　　　　　　　九十三年度交聲字第二五０號
　　原處分機關　臺北市交通事件裁決所
　　異　議　人
　　即受處分人　乙○○
右列異議人因違反道路交通管理處罰條例案件，對於臺北市交通事件裁決所九十三年
二月二日所為之北市裁三字第裁二二－ＡＣＵ三八００一六號裁決處分（原舉發案號
：臺北市政府警察局九十二年十二月九日北市警交大字第ＡＣＵ三八００一六號），
聲明異議，本院裁定如左：
    主  文
異議駁回。
    理  由
一、原處分意旨略以：異議人乙○○於民國（下同）九十二年十二月九日一時五十二
    分許，騎乘車牌號碼ＲＪＯ－七八一號輕型機器腳踏車，於臺北市○○街一一五
    巷一五號前，為臺北市政府警察局萬華分局員警舉發「酒後駕車，酒精濃度測定
    值為每公升一點零四毫克超過規定標準」違規，爰依道路交通管理處罰條例第三
    十五條第一項第一款之規定，處罰鍰新臺幣（下同）四萬五千元整及吊扣駕駛執
    照一年等語。
二、異議意旨略以：異議人坐於騎樓旁樓梯，警員前來詢問，故配合警員檢查酒測，
    結果警員開具異議人酒後駕車罰單，但異議人當時並未騎乘機車，為何被開罰單
    ，爰依法聲明異議請求撤銷原處分等語。
三、按汽車駕駛人飲用酒類或其他類似物後其吐氣所含酒精濃度超過每公升零點二五
    毫克或血液中酒精濃度超過百分之零點零五以上者，不得駕車；汽車駕駛人，駕
    駛汽車經測試檢定有酒精濃度超過規定標準者，處新臺幣一萬五千元以上六萬元
     以下罰鍰，並當場移置保管其車輛及吊扣其駕駛執照一年，道路交通安全規則第
    一百十四條第二款、道路交通管理處罰條例第三十五條第一項第一款分別定有明
    文。
四、經查：
（一）本件異議人於九十二年十二月九日一時五十二分許駕駛ＲＪＯ－七八一號輕型
      機車，在臺北市○○街一一五巷十五號前因酒後駕車，經測酒精濃度達每公升
      一點零四毫克，為臺北市政府警察局萬華分局員警舉發，有臺北市政府警察局
      北市警交大字第ＡＣＵ三八００一六號舉發違反道路交通管理事件通知單影本
      、呼氣酒精濃度測試值表影本各一件在卷可稽。
（二）證人即本件舉發警員甲○○於本院訊問中具結證稱：「我當時在執行巡邏勤務
      騎機車行經三水街一一五巷時，我看到異議人騎機車從我對向過來，他看到我
      就把機車往路邊停下來，我騎到他旁邊也停下來，我看到他已下車，我就走過
      去，一走到他身邊就聞到酒味，就請他拿出行照及駕照，然後就請其他同事開
      警車過來把他帶回警局對他進行酒測。他現場未有任何抗辯，只有在警局時說
      他是給朋友載的，我有告訴他我是當場看到他騎車過來，且只有看到他一個人
      」、「現場是巷弄，沒有騎樓。我到他旁邊時他確實是沒有在騎車，但我之前
      遠遠就看到他騎車，他是看到我之後才停到旁邊去的，我看到他騎車時就只有
      他一個人，沒有其他人」等語（見本院審理卷九十三年五月十七日訊問筆錄）
      。足見查獲員警雖非於異議人騎乘機車時，對異議人欄停進行酒測，然員警確
      係目賭異議人單獨騎乘機車，並於異議人停車後亦跟隨停車查看，且舉發當時
      係夜間一時五十二分許，路上車輛本即稀少，員警又係目睹異議人停車，自難
      認有誤認車輛之可能，復衡諸員警即證人甲○○與異議人素不相識，並無宿怨
      ，亦無仇隙，應無干冒自身觸犯偽證罪之風險，而涉詞誣攀異議人之理，是其
      上開證言，自堪採信。
（三）又按交通警員掣單舉發違反道路交通管理處罰條例所列之違規事實，本質上為
      行政處分，係公務員基於職務上權力，依法就特定之具體事件所為具有公法上
      效果之單方行政行為，基於公務員為公法上行為具有公信力之原則，該行政處
      分當可被推定為真正，其據以依法處分之事實認定亦為真正無誤，反之，若謂
      公務員一切行政行為均需預留證據以證其實，則國家行政勢必窒礙難行，據此
      ，刑事訴訟法就犯罪證據有關之規定中與屬行政秩序罰之交通違規裁罰本質不
      合之部分，自不在準用之列。查，異議人於本件交通違規案件陳述書上陳稱：
      係給朋友用機車載，在路旁等人云云；然於本件聲明異議狀上卻改稱在當時騎
      樓旁樓梯坐云云，並未述及由友人搭載之事，是異議人前後所述已不相符，所
      辯尚非得遽以採信。此外，異議人復未能提出其他證據以供本院查證本件舉發
      有何不實之處，是異議人雖否認違規，但迄查無執勤警員之舉發有何瑕疵或錯
      誤，自不能推翻舉發之真實性。
（四）末查，異議人因本件酒後駕車之違規事件，因酒測值逾每公升零點五五毫克，
      並經警以涉嫌公共危險罪嫌移送偵辦，經臺灣臺北地方法院檢察署檢察官聲請
      簡易判決處刑，經臺灣臺北地方法院判處罰金一萬五千元之事實，有臺灣臺北
      地方法院檢察署檢察官九十三年度偵字第一二五號聲請簡易判決處刑書影本、
      臺灣臺北地方法院九十三年度北交簡字第四三０號刑事簡易判決書各一件在卷
      足佐。
（五）綜上所述，本件異議人於右揭時、地，確有違反道路交通管理處罰條例第三十
      五條第一項第一款之事實，應堪認定。是原處分機關據上開規定，裁處異議人
      應納罰鍰新台幣四萬五千元並吊扣駕駛執照十二個月，核無違誤。本件異議為
      無理由，應予駁回。
據上論斷，應依道路交通案件處理辦法第十九條，裁定如主文。
中　　　華　　　民　　　國　　九十三　　年　　　五　　　月　　三十一　　日
                                  臺灣板橋地方法院交通法庭
                                          法  官  白  光  華
右正本證明與原本無異。
如不服本裁定，應於送達後五日內，向本院提出抗告狀。
                                          書記官  陳  靜  怡
中　　　華　　　民　　　國　　九十三　　年　　　五　　　月　　三十一　　日
